---
title: "Petru_Glavan"
author: "Oleg Arnaut"
date: "2023-12-08"
output:
  word_document: default
  html_document: default
---

```{r setup, include=FALSE}

knitr::opts_chunk$set(echo = TRUE, warning = FALSE, error = FALSE, message = TRUE)

knitr::opts_chunk$set(dpi=300) 
knitr::opts_chunk$set(fig.width=7, fig.height=5) 

library(tidyverse)
library(forcats)
library(readxl)
library(openxlsx)
library(flextable)
library(dplyr)
library(gtsummary)
library(smd)


library(ggstatsplot)

#install.packages('janitor')
library(janitor)

library(hms)

library(lubridate)

# Define a function for grouped boxplots with nonparametric statistics
create_grouped_boxplot <- function(data, x_var, y_var, x_name, y_name) {
  # Create grouped boxplot using ggbetweenstats
  plt <- ggbetweenstats(
    data = data,
    x = {{ x_var }},
    y = {{ y_var }},
    type = "nonparametric"
  )

  # Customize labels and themes
  plt <- plt + 
    labs(
      x = x_name,
      y = y_name,
      #title = paste("Distribution of", quo_name(y_var), "by", quo_name(x_var))
    ) + 
    theme(
      text = element_text(family = "sans", size = 8, color = "black"),
      plot.title = element_text(
        family = "sans", 
        size = 12,
        face = "bold",
        color = "#2a475e"
      ),
      plot.subtitle = element_text(
        family = "sans", 
        size = 12, 
        face = "bold",
        color = "#1b2838"
      ),
      plot.title.position = "plot",
      axis.text = element_text(size = 10, color = "black"),
      axis.title = element_text(size = 12)
    )
  
  # Further customize themes
  plt <- plt  +
    # Uncomment and adjust if you want specific y-axis limits
    # ylim(0, max(data$y_var) + 5)+
    theme(
      axis.ticks = element_blank(),
      axis.line = element_line(colour = "grey50"),
      panel.grid = element_line(color = "#b4aea9"),
      panel.grid.minor = element_blank(),
      panel.grid.major.x = element_blank(),
      panel.grid.major.y = element_line(linetype = "dashed"),
      panel.background = element_rect(fill = "#fbf9f4", color = "#fbf9f4"),
      plot.background = element_rect(fill = "#fbf9f4", color = "#fbf9f4")
    )
  
  # Return the created plot
  return(plt)
}



```



# Dataset formation

```{r}

#?read_excel

# open excel skipping the first row
df <- read_excel("Baza de date.xlsx", skip = 1)



# all characters in factors
df <- df%>%mutate_if(is.character, as.factor)

# convert data in data format and generate a variable the difference between them in days
df$`Data examinării` <-as.Date(df$`Data examinării`, format = "%Y-%m-%d")
df$`Data agresării`  <-as.Date(df$`Data agresării`, format = "%Y-%m-%d")
df$Postagresiune     <-as.numeric(difftime(df$`Data examinării`, df$`Data agresării`, units = "days"))

# convert only in time
df$`Ora agresării` <-  as_hms(df$`Ora agresării`)

df$`Ora agresării` <- hour(df$`Ora agresării`)

# remove duplicates and days
df %>% select(!c("Chestionar", "Nr. raportului", `Data agresării`, `Data examinării`)) %>% remove_constant(na.rm = FALSE, quiet = TRUE) -> df 


#df$Severitatea <- factor(df$Severitatea, levels = c("Neînsemnat", "Ușor", "Grav-mediu"))



#levels(df$Severitatea)


#df$Postagresiune

```

# Characteristica generala

```{r}

#names(df)

df %>% tbl_summary(
              statistic = list(all_categorical() ~ "{n} ({p}%)",
                               all_continuous() ~ "{mean} ({sd})\n {median} ({IQR})\n {min} {max} "),
              digits = list(all_categorical() ~ c(0, 1),
                            all_continuous()  ~ c(1, 1))) %>%
  modify_header(label = "**Variable**") %>%
  modify_caption("Participant characteristics") %>%
  bold_labels()  %>% add_ci()



```

# Evaluarea comparativa pentru loturile dupa severitatea leziunilor

```{r}


df %>%
  #select("Mediul de reședință", "Severitatea")%>%
  mutate(Severitatea = factor(Severitatea, levels = c("Neînsemnat", "Ușor", "Grav-Mediu"))) %>%
  tbl_summary(
    by = "Severitatea",
    statistic = list(
      all_categorical() ~ "{n} ({p}%)",
      all_continuous() ~ "{mean} ({sd})\n {median} ({IQR})\n {min} {max} "
    ),
    digits = list(
      all_categorical() ~ c(0, 1),
      all_continuous() ~ c(1, 1)
    )
  ) %>%
  modify_header(label = "**Variable**") %>%
  modify_caption("Participant characteristics") %>%
  bold_labels() %>%
  add_ci() %>% 
  add_p() %>% 
  add_q(method = "hochberg") %>%
  bold_p()




```

#  Visualizarea evaluarea comparativa (variabilie continui)

```{r}

library(rlang)
library(purrr)

df %>%
  #select("Mediul de reședință", "Severitatea")%>%
  mutate(Severitatea = factor(Severitatea, levels = c("Neînsemnat", "Ușor", "Grav-Mediu"))) -> df

# variables <- c("talia_cm", "talia_percentile", "talia_DS", "greutate_kg", "greutate_percentile", "greutate_DS", "surplus", "IMC", "IMC_percentile", "IMC_Zscore")
# names <- c("Talia, cm", "Talia, percentile", "Talia, DS", "Greutate, kg", "Greutate, percentile", "Greutate, DS", "surplus", "IMC", "IMC, percentile", "IMC, Zscore")



numerical_data <- names(df %>% select_if(is.numeric))

for (i in seq_along(numerical_data)) {
  element1 <- numerical_data[[i]]
  element2 <- numerical_data[[i]]
  
  plot <- create_grouped_boxplot(df, "Severitatea", !!ensym(element1), "Severitatea", element2)
  print(plot)
}

#df$Severitatea

```

#  Visualizarea evaluarea comparativa (variabilie categoriale)


```{r}

# factor_variables <- names(df)[sapply(df, is.factor)]
# 
# library(vcd)
# 
# for (i in factor_variables) {
#   if (i != "Severitatea") {
#     # Perform chi-squared test with simulation-based p-value
#     chi_result <- chisq.test(table(df$Severitatea, df[[i]]))
#     
#     # Calculate V Cramer's statistic
#     assoc_stats <- assocstats(table(df$Severitatea, df[[i]]))
#     v_cramer <- assoc_stats$cramer
#     
#     # Print the chi-squared test results and V Cramer's statistic
#     print(paste("Chi-Squared Test for", i))
#     print(chi_result)
#     print(paste("V Cramer's statistic:", v_cramer))
#     
#     # Create a bar plot using ggplot2
#     p <- ggplot(df, aes(x = Severitatea, fill = .data[[i]])) +
#       geom_bar(position = "fill") +
#       labs(title = paste("Bar Plot for", i),
#            subtitle = paste("Chi-Squared Test:", 
#                              "=", round(chi_result$statistic, 2),
#                              "\np-value =", format(chi_result$p.value, digits = 4),
#                              "\nV Cramer's statistic =", format(v_cramer, digits = 4)),
#            x = "Gradul de gravitate",
#            y = "Proportion") +
#       theme_minimal()
#     
#     # Print the plot
#     print(p)
#   }
# }


# factor_variables <- names(df)[sapply(df, is.factor)]
# 
# library(vcd)
# library(ggplot2)
# 
# for (i in factor_variables) {
#   if (i != "Severitatea") {
#     # Perform Fisher's exact test
#     fisher_result <- fisher.test(table(df$Severitatea, df[[i]]))
#     
#     # Calculate V Cramer's statistic
#     assoc_stats <- assocstats(table(df$Severitatea, df[[i]]))
#     v_cramer <- assoc_stats$cramer
#     
#     # Print the Fisher's exact test results and V Cramer's statistic
#     cat("Fisher's Exact Test for", i, "\n")
#     print(fisher_result)
#     cat("V Cramer's statistic:", v_cramer, "\n")
#     
#     # Create a bar plot using ggplot2
#     p <- ggplot(df, aes(x = Severitatea, fill = .data[[i]])) +
#       geom_bar(position = "fill", color = "black") +
#       labs(title = paste("Bar Plot for", i),
#            subtitle = paste("Fisher's Exact Test:", 
#                              "p-value =", format(fisher_result$p.value, digits = 4),
#                              "\nV Cramer's statistic =", format(v_cramer, digits = 4)),
#            x = "Gradul de gravitate",
#            y = "Proportion") +
#       theme_minimal()
#     
#     # Print the plot
#     print(p)
#   }
# }
# 
# ?fisher.test


# factor_variables <- names(df)[sapply(df, is.factor)]
# 
# library(vcd)
# library(ggplot2)
# 
# for (i in factor_variables) {
#   if (i != "Severitatea") {
#     # Perform Fisher's exact test
#     fisher_result <- fisher.test(table(df$Severitatea, df[[i]]))
#     
#     # Calculate V Cramer's statistic
#     assoc_stats <- assocstats(table(df$Severitatea, df[[i]]))
#     v_cramer <- assoc_stats$cramer
#     
#     # Create a bar plot using ggplot2
#     p <- ggplot(df, aes(x = Severitatea, fill = .data[[i]])) +
#       geom_bar(position = "fill", color = "black") +
#       labs(title = paste("Bar Plot for", i),
#            subtitle = paste("Fisher's Exact Test: OR =", format(fisher_result$estimate, digits = 4),
#                              "\n95% CI:", format(fisher_result$conf.int[1], digits = 4),
#                              "-", format(fisher_result$conf.int[2], digits = 4),
#                              "\np-value =", format(fisher_result$p.value, digits = 4),
#                              "\nV Cramer's statistic =", format(v_cramer, digits = 4)),
#            x = "Gradul de gravitate",
#            y = "Proportion") +
#       theme_minimal()
#     
#     # Print the plot
#     print(p)
#   }
# }

factor_variables <- names(df)[sapply(df, is.factor)]

library(vcd)
library(ggplot2)

for (i in factor_variables) {
  if (i != "Severitatea") {
    # Perform Fisher's exact test with simulated p-value
    fisher_result <- fisher.test(table(df$Severitatea, df[[i]]), simulate.p.value = TRUE)
    
    # Calculate V Cramer's statistic
    assoc_stats <- assocstats(table(df$Severitatea, df[[i]]))
    v_cramer <- assoc_stats$cramer
    
    # Create a bar plot using ggplot2
    p <- ggplot(df, aes(x = Severitatea, fill = .data[[i]])) +
      geom_bar(position = "fill", color = "black") +
      labs(title = paste("Bar Plot for", i),
           subtitle = paste("Fisher's Exact Test cu simulare: ",
                             #"\n95% CI:", format(fisher_result$conf.int[1], digits = 4),
                             #"-", format(fisher_result$conf.int[2], digits = 4),
                             "\nSimulated p-value =", format(fisher_result$p.value, digits = 4),
                             "\nV Cramer's statistic =", format(v_cramer, digits = 4)),
           x = "Gradul de gravitate",
           y = "Proportion") +
      theme_minimal()
    
    # Print the plot
    print(p)
  }
}



```


# 9.	În care parte a zilei victimele sunt predispuse agresiunii (zi/noapte (Ora agresării))?

```{r}

#names(df)


hist(df$"Ora agresării", col = "blue", xlab = 'Histograma pentru ora agresarii', xlim=c(0, 23))

#?hist()

```

# 1.	Care este structura după tipul rapoartelor (Tipul raportului) și corelația lor cu vechimea diferită leziuni (Vechimea diferită leziuni)?


```{r}

df %>%
  select("Tipul raportului", "Vechimea diferită leziuni")%>%
  #mutate(Severitatea = factor(Severitatea, levels = c("Neînsemnat", "Ușor", "Grav-Mediu"))) %>%
  tbl_summary(
    by = "Tipul raportului",
    statistic = list(
      all_categorical() ~ "{n} ({p}%)",
      all_continuous() ~ "{mean} ({sd})\n {median} ({IQR})\n {min} {max} "
    ),
    digits = list(
      all_categorical() ~ c(0, 1),
      all_continuous() ~ c(1, 1)
    )
  ) %>%
  modify_header(label = "**Variable**") %>%
  modify_caption("Participant characteristics") %>%
  bold_labels() %>%
  add_ci() %>% 
  add_p() %>%
  bold_p()


#names(df)


```


```{r}

library(vcd)
library(ggplot2)

for (i in c("Tipul raportului", "Vechimea diferită leziuni")) {
  if (i != "Tipul raportului") {
    # Perform Fisher's exact test with simulated p-value
    fisher_result <- fisher.test(table(df$"Tipul raportului", df[[i]]), simulate.p.value = TRUE)
    
    # Calculate V Cramer's statistic
    assoc_stats <- assocstats(table(df$"Tipul raportului", df[[i]]))
    v_cramer <- assoc_stats$cramer
    
    # Create a bar plot using ggplot2
    p <- ggplot(df, aes(x = `Tipul raportului`, fill = .data[[i]])) +
      geom_bar(position = "fill", color = "black") +
      labs(title = paste("Bar Plot for", i),
           subtitle = paste("Fisher's Exact Test cu simulare: ",
                             #"\n95% CI:", format(fisher_result$conf.int[1], digits = 4),
                             #"-", format(fisher_result$conf.int[2], digits = 4),
                             "\nSimulated p-value =", format(fisher_result$p.value, digits = 4),
                             "\nV Cramer's statistic =", format(v_cramer, digits = 4)),
           x = "Tipul raportului",
           y = "Proportion") +
      theme_minimal()
    
    # Print the plot
    print(p)
  }
}



```

# 2.	Care este vârsta medie a victimelor (Vârsta) și corelația ei cu sexul (Sexul persoanei) și mediul de reședință (Mediul de reședință)?

```{r}

df %>%
  select("Vârsta", "Sexul persoanei")%>%
  #mutate(Severitatea = factor(Severitatea, levels = c("Neînsemnat", "Ușor", "Grav-Mediu"))) %>%
  tbl_summary(
    by = "Sexul persoanei",
    statistic = list(
      all_categorical() ~ "{n} ({p}%)",
      all_continuous() ~ "{mean} ({sd})\n {median} ({IQR})\n {min} {max} "
    ),
    digits = list(
      all_categorical() ~ c(0, 1),
      all_continuous() ~ c(1, 1)
    )
  ) %>%
  modify_header(label = "**Variable**") %>%
  modify_caption("Participant characteristics") %>%
  bold_labels() %>%
  add_ci() %>% 
  add_p() %>%
  bold_p()

```


```{r}

library(rlang)
library(purrr)

#df %>%
  #select("Mediul de reședință", "Severitatea")%>%
  #mutate(Severitatea = factor(Severitatea, levels = c("Neînsemnat", "Ușor", "Grav-Mediu"))) -> df

# variables <- c("talia_cm", "talia_percentile", "talia_DS", "greutate_kg", "greutate_percentile", "greutate_DS", "surplus", "IMC", "IMC_percentile", "IMC_Zscore")
# names <- c("Talia, cm", "Talia, percentile", "Talia, DS", "Greutate, kg", "Greutate, percentile", "Greutate, DS", "surplus", "IMC", "IMC, percentile", "IMC, Zscore")




for (i in seq_along(c("Vârsta"))) {
  element1 <- numerical_data[[i]]
  element2 <- numerical_data[[i]]
  
  plot <- create_grouped_boxplot(df, "Sexul persoanei", !!ensym(element1), "Sexul persoanei", element2)
  print(plot)
}


```



```{r}

df %>%
  select("Vârsta", "Mediul de reședință")%>%
  #mutate(Severitatea = factor(Severitatea, levels = c("Neînsemnat", "Ușor", "Grav-Mediu"))) %>%
  tbl_summary(
    by = "Mediul de reședință",
    statistic = list(
      all_categorical() ~ "{n} ({p}%)",
      all_continuous() ~ "{mean} ({sd})\n {median} ({IQR})\n {min} {max} "
    ),
    digits = list(
      all_categorical() ~ c(0, 1),
      all_continuous() ~ c(1, 1)
    )
  ) %>%
  modify_header(label = "**Variable**") %>%
  modify_caption("Participant characteristics") %>%
  bold_labels() %>%
  add_ci() %>% 
  add_p() %>%
  bold_p()

```


```{r}

for (i in seq_along("Vârsta")) {
  element1 <- numerical_data[[i]]
  element2 <- numerical_data[[i]]
  
  plot <- create_grouped_boxplot(df, "Mediul de reședință", !!ensym(element1), "Mediul de reședință", element2)
  print(plot)
}


```


# 3.	Care este structura victimelor după sex (Sexul persoanei) și corelația ei cu locul agresării (Locul agresării/Alt loc agresare) și mediul de reședință (Mediul de reședință)?



```{r}

df %>%
  select("Sexul persoanei", "Locul agresării", "Mediul de reședință")%>%
  #mutate(Severitatea = factor(Severitatea, levels = c("Neînsemnat", "Ușor", "Grav-Mediu"))) %>%
  tbl_summary(
    by = "Sexul persoanei",
    statistic = list(
      all_categorical() ~ "{n} ({p}%)",
      all_continuous() ~ "{mean} ({sd})\n {median} ({IQR})\n {min} {max} "
    ),
    digits = list(
      all_categorical() ~ c(0, 1),
      all_continuous() ~ c(1, 1)
    )
  ) %>%
  modify_header(label = "**Variable**") %>%
  modify_caption("Participant characteristics") %>%
  bold_labels() %>%
  add_ci() %>% 
  add_p() %>%
  add_q(method = "hochberg") %>%
  bold_p()


#names(df)


```



```{r}

library(vcd)
library(ggplot2)

for (i in c("Sexul persoanei", "Locul agresării", "Mediul de reședință")) {
  if (i != "Sexul persoanei") {
    # Perform Fisher's exact test with simulated p-value
    fisher_result <- fisher.test(table(df$"Sexul persoanei", df[[i]]), simulate.p.value = TRUE)
    
    # Calculate V Cramer's statistic
    assoc_stats <- assocstats(table(df$"Sexul persoanei", df[[i]]))
    v_cramer <- assoc_stats$cramer
    
    # Create a bar plot using ggplot2
    p <- ggplot(df, aes(x = `Sexul persoanei`, fill = .data[[i]])) +
      geom_bar(position = "fill", color = "black") +
      labs(title = paste("Bar Plot for", i),
           subtitle = paste("Fisher's Exact Test cu simulare: ",
                             #"\n95% CI:", format(fisher_result$conf.int[1], digits = 4),
                             #"-", format(fisher_result$conf.int[2], digits = 4),
                             "\nSimulated p-value =", format(fisher_result$p.value, digits = 4),
                             "\nV Cramer's statistic =", format(v_cramer, digits = 4)),
           x = "Sexul persoanei",
           y = "Proportion") +
      theme_minimal()
    
    # Print the plot
    print(p)
  }
}


```

# 5.	Care este structura după mediul de reședință (Mediul de reședință) și corelația ei cu:
•	adresare asistență medicală (Adresare asistență medicală) și spitalizare (Spitalizare)
•	perioada postagresiune (Data examinării – Data agresării)
•	violența cronică (Violență cronică) / vechimea diferită a leziunilor (Vechimea diferită leziuni)
•	tipul agresiunii (Tipul agresiunii) / factorul traumatic (Factor traumatic)


```{r}

df %>%
  select("Mediul de reședință", "Adresare asistență medicală", "Spitalizare", "Postagresiune", "Vechimea diferită leziuni", "Violență cronică",
         "Lovire", "Împingere", "Tragere de păr", "Sugrumare", "Strangulare", "Sufocare", "Tăiere/înțepare", "Acțiune agent termic", "Alt tip",
         "Corp contondent","Obiect ascuțit", "Factor fizic", "Corpul contondent", "Obiectul ascuțit", "Factorul fizic")%>%
  #mutate(Severitatea = factor(Severitatea, levels = c("Neînsemnat", "Ușor", "Grav-Mediu"))) %>%
  tbl_summary(
    by = "Mediul de reședință",
    statistic = list(
      all_categorical() ~ "{n} ({p}%)",
      all_continuous() ~ "{mean} ({sd})\n {median} ({IQR})\n {min} {max} "
    ),
    digits = list(
      all_categorical() ~ c(0, 1),
      all_continuous() ~ c(1, 1)
    )
  ) %>%
  modify_header(label = "**Variable**") %>%
  modify_caption("Participant characteristics") %>%
  bold_labels() %>%
  add_ci() %>% 
  add_p() %>%
  add_q(method = "hochberg") %>%
  bold_p()


#names(df)

```


```{r}

for (i in seq_along(numerical_data)) {
  element1 <- numerical_data[[i]]
  element2 <- numerical_data[[i]]
  
  plot <- create_grouped_boxplot(df, "Mediul de reședință", !!ensym(element1), "Mediul de reședință", element2)
  print(plot)
}



```


```{r}

library(vcd)
library(ggplot2)

for (i in c("Mediul de reședință", "Adresare asistență medicală", "Spitalizare", "Vechimea diferită leziuni", "Violență cronică",
            "Lovire", "Împingere", "Tragere de păr", "Sugrumare", "Strangulare", "Sufocare", "Tăiere/înțepare", "Acțiune agent termic", "Alt tip",
           "Corp contondent","Obiect ascuțit", "Factor fizic", "Corpul contondent", "Obiectul ascuțit", "Factorul fizic")) {
  if (i != "Mediul de reședință") {
    # Perform Fisher's exact test with simulated p-value
    fisher_result <- fisher.test(table(df$"Mediul de reședință", df[[i]]), simulate.p.value = TRUE)
    
    # Calculate V Cramer's statistic
    assoc_stats <- assocstats(table(df$"Mediul de reședință", df[[i]]))
    v_cramer <- assoc_stats$cramer
    
    # Create a bar plot using ggplot2
    p <- ggplot(df, aes(x = `Mediul de reședință`, fill = .data[[i]])) +
      geom_bar(position = "fill", color = "black") +
      labs(title = paste("Bar Plot for", i),
           subtitle = paste("Fisher's Exact Test cu simulare: ",
                             #"\n95% CI:", format(fisher_result$conf.int[1], digits = 4),
                             #"-", format(fisher_result$conf.int[2], digits = 4),
                             "\nSimulated p-value =", format(fisher_result$p.value, digits = 4),
                             "\nV Cramer's statistic =", format(v_cramer, digits = 4)),
           x = "Mediul de reședință",
           y = "Proportion") +
      theme_minimal()
    
    # Print the plot
    print(p)
  }
}

```

# 6.	Care este structura statutului social (Statut social) și corelația cu:
•	violența cronică (Violență cronică)
•	adresare asistență medicală (Adresare asistență medicală)



```{r}

df %>%
  select("Statut social", "Violență cronică", "Adresare asistență medicală")%>%
  #mutate(Severitatea = factor(Severitatea, levels = c("Neînsemnat", "Ușor", "Grav-Mediu"))) %>%
  tbl_summary(
    by = "Statut social",
    statistic = list(
      all_categorical() ~ "{n} ({p}%)",
      all_continuous() ~ "{mean} ({sd})\n {median} ({IQR})\n {min} {max} "
    ),
    digits = list(
      all_categorical() ~ c(0, 1),
      all_continuous() ~ c(1, 1)
    )
  ) %>%
  modify_header(label = "**Variable**") %>%
  modify_caption("Participant characteristics") %>%
  bold_labels() %>%
  add_ci() %>% 
  add_p() %>%
  add_q(method = "hochberg") %>%
  bold_p()



```


```{r}


library(vcd)
library(ggplot2)

for (i in c("Statut social", "Violență cronică", "Adresare asistență medicală")) {
  if (i != "Statut social") {
    # Perform Fisher's exact test with simulated p-value
    fisher_result <- fisher.test(table(df$"Statut social", df[[i]]), simulate.p.value = TRUE)
    
    # Calculate V Cramer's statistic
    assoc_stats <- assocstats(table(df$"Statut social", df[[i]]))
    v_cramer <- assoc_stats$cramer
    
    # Create a bar plot using ggplot2
    p <- ggplot(df, aes(x = `Statut social`, fill = .data[[i]])) +
      geom_bar(position = "fill", color = "black") +
      labs(title = paste("Bar Plot for", i),
           subtitle = paste("Fisher's Exact Test cu simulare: ",
                             #"\n95% CI:", format(fisher_result$conf.int[1], digits = 4),
                             #"-", format(fisher_result$conf.int[2], digits = 4),
                             "\nSimulated p-value =", format(fisher_result$p.value, digits = 4),
                             "\nV Cramer's statistic =", format(v_cramer, digits = 4)),
           x = "Statut social",
           y = "Proportion") +
      theme_minimal()
    
    # Print the plot
    print(p)
  }
}



```

# 8.	Care este structura după agresor (Agresorul) și relația acestuia cu victima?
•	corelația dintre agresor (Agresorul) și tipul agresiunii (Tipul agresiunii)
•	corelația dintre agresor (Agresorul) și gradul de gravitate al leziunilor (Gradul de gravitate)
•	corelația dintre agresor (Agresorul) și violența cronică (Violență cronică) / vechimea diferită a leziunilor (Vechimea diferită leziuni)


```{r}

df %>%
  select("Soț/Soție", "Concubin(ă)", "Frate/Soră", "Tată", "Mamă",                       
         "Bunic(ă)", "Fiu/Fiică", "Altă rudă", "Foști soți/concubini", "Violență cronică")%>%
  #mutate(Severitatea = factor(Severitatea, levels = c("Neînsemnat", "Ușor", "Grav-Mediu"))) %>%
  tbl_summary(
    by = "Violență cronică",
    statistic = list(
      all_categorical() ~ "{n} ({p}%)",
      all_continuous() ~ "{mean} ({sd})\n {median} ({IQR})\n {min} {max} "
    ),
    digits = list(
      all_categorical() ~ c(0, 1),
      all_continuous() ~ c(1, 1)
    )
  ) %>%
  modify_header(label = "**Variable**") %>%
  modify_caption("Participant characteristics") %>%
  bold_labels() %>%
  add_ci() %>% 
  add_p() %>%
  add_q(method = "hochberg") %>%
  bold_p()



#names(df)

```



```{r}

library(vcd)
library(ggplot2)

for (i in c("Soț/Soție", "Concubin(ă)", "Frate/Soră", "Tată", "Mamă",                       
         "Bunic(ă)", "Fiu/Fiică", "Altă rudă", "Foști soți/concubini", "Violență cronică")) {
  if (i != "Violență cronică") {
    # Perform Fisher's exact test with simulated p-value
    fisher_result <- fisher.test(table(df$"Violență cronică", df[[i]]), simulate.p.value = TRUE)
    
    # Calculate V Cramer's statistic
    assoc_stats <- assocstats(table(df$"Violență cronică", df[[i]]))
    v_cramer <- assoc_stats$cramer
    
    # Create a bar plot using ggplot2
    p <- ggplot(df, aes(x = `Violență cronică`, fill = .data[[i]])) +
      geom_bar(position = "fill", color = "black") +
      labs(title = paste("Bar Plot for", i),
           subtitle = paste("Fisher's Exact Test cu simulare: ",
                             #"\n95% CI:", format(fisher_result$conf.int[1], digits = 4),
                             #"-", format(fisher_result$conf.int[2], digits = 4),
                             "\nSimulated p-value =", format(fisher_result$p.value, digits = 4),
                             "\nV Cramer's statistic =", format(v_cramer, digits = 4)),
           x = "Violență cronică",
           y = "Proportion") +
      theme_minimal()
    
    # Print the plot
    print(p)
  }
}


```



```{r}

df %>%
  select("Soț/Soție", "Concubin(ă)", "Frate/Soră", "Tată", "Mamă",                       
         "Bunic(ă)", "Fiu/Fiică", "Altă rudă", "Foști soți/concubini", "Vechimea diferită leziuni")%>%
  #mutate(Severitatea = factor(Severitatea, levels = c("Neînsemnat", "Ușor", "Grav-Mediu"))) %>%
  tbl_summary(
    by = "Vechimea diferită leziuni",
    statistic = list(
      all_categorical() ~ "{n} ({p}%)",
      all_continuous() ~ "{mean} ({sd})\n {median} ({IQR})\n {min} {max} "
    ),
    digits = list(
      all_categorical() ~ c(0, 1),
      all_continuous() ~ c(1, 1)
    )
  ) %>%
  modify_header(label = "**Variable**") %>%
  modify_caption("Participant characteristics") %>%
  bold_labels() %>%
  add_ci() %>% 
  add_p() %>%
  add_q(method = "hochberg") %>%
  bold_p()

```



```{r}

library(vcd)
library(ggplot2)

for (i in c("Soț/Soție", "Concubin(ă)", "Frate/Soră", "Tată", "Mamă",                       
         "Bunic(ă)", "Fiu/Fiică", "Altă rudă", "Foști soți/concubini", "Vechimea diferită leziuni")) {
  if (i != "Vechimea diferită leziuni") {
    # Perform Fisher's exact test with simulated p-value
    fisher_result <- fisher.test(table(df$"Vechimea diferită leziuni", df[[i]]), simulate.p.value = TRUE)
    
    # Calculate V Cramer's statistic
    assoc_stats <- assocstats(table(df$"Vechimea diferită leziuni", df[[i]]))
    v_cramer <- assoc_stats$cramer
    
    # Create a bar plot using ggplot2
    p <- ggplot(df, aes(x = `Vechimea diferită leziuni`, fill = .data[[i]])) +
      geom_bar(position = "fill", color = "black") +
      labs(title = paste("Bar Plot for", i),
           subtitle = paste("Fisher's Exact Test cu simulare: ",
                             #"\n95% CI:", format(fisher_result$conf.int[1], digits = 4),
                             #"-", format(fisher_result$conf.int[2], digits = 4),
                             "\nSimulated p-value =", format(fisher_result$p.value, digits = 4),
                             "\nV Cramer's statistic =", format(v_cramer, digits = 4)),
           x = "Vechimea diferită leziuni",
           y = "Proportion") +
      theme_minimal()
    
    # Print the plot
    print(p)
  }
}


```


# 11.	Care este locul prepoderent al agresării (Locul agresării)?
•	corelația dintre locul agresării (Locul agresării) și gradul de gravitate a leziunilor (Gradul de gravitate)
•	corelația dintre locul agresării (Locul agresării) și numărul leziunilor (Numărul leziunilor)

```{r}

# df %>%
#   select("Locul agresării", "Numărul leziunilor")%>%
#   #mutate(Severitatea = factor(Severitatea, levels = c("Neînsemnat", "Ușor", "Grav-Mediu"))) %>%
#   tbl_summary(
#     by = "Locul agresării",
#     statistic = list(
#       all_categorical() ~ "{n} ({p}%)",
#       all_continuous() ~ "{mean} ({sd})\n {median} ({IQR})\n {min} {max} "
#     ),
#     digits = list(
#       all_categorical() ~ c(0, 1),
#       all_continuous() ~ c(1, 1)
#     )
#   ) %>%
#   modify_header(label = "**Variable**") %>%
#   modify_caption("Participant characteristics") %>%
#   bold_labels() %>%
#   add_ci() %>% 
#   add_p() %>%
#   add_q(method = "hochberg") %>%
#   bold_p()



```



```{r}

# for (i in seq_along(numerical_data)) {
#   element1 <- numerical_data[[i]]
#   element2 <- numerical_data[[i]]
#   
#   plot <- create_grouped_boxplot(df, "Locul agresării", !!ensym(element1), "Locul agresării", element2)
#   print(plot)
# }



```







